【裁判字號】    97,審訴,3298
【裁判日期】    971017
【裁判案由】    毒品危害防制條例
【裁判全文】
臺灣高雄地方法院刑事判決            97年度審訴字第3298號
公  訴  人  臺灣高雄地方法院檢察署檢察官
被      告  乙○○
                    另案羈押在臺灣高雄看守所
上列被告因毒品危害防制條例案件，經檢察官提起公訴（97年度
毒偵字第5138號），本院改依簡式審判程序審理，判決如下：
    主  文
乙○○施用第一級毒品，累犯，處有期徒刑柒月；又施用第二級
毒品，累犯，處有期徒刑參月。應執行有期徒刑捌月。
    事實及理由
一、按本件被告乙○○所犯係死刑、無期徒刑、最輕本刑為3 年
    以上有期徒刑以外之罪，其於準備程序就被訴事實為有罪之
    陳述，經受命法官告知簡式審判程序之旨，並聽取其與公訴
    人之意見後，本院認無不得或不宜改依簡式審判程序進行之
    處，爰依刑事訴訟法第273 條之1 第1 項、第284 條之1 ，
    裁定本件由受命法官獨任進行簡式審判程序，合先敘明。
二、本件犯罪事實及證據，除證據部分補充「被告於本院審理中
    之自白」外，餘均引用檢察官起訴書所載，如附件。
三、按海洛因及甲基安非他命，分別係毒品危害防制條例第2 條
    第2 項第1 款所稱之第一級毒品及同條項第2 款所稱之第二
    級毒品，故核被告所為，係犯該條例第10條第1 項之施用第
    一級毒品罪及同條第2 項之施用第二級毒品罪。被告持有第
    一級毒品海洛因及第二級毒品甲基安非他命後，進而施用，
    其持有之低度行為均應為施用之高度行為所吸收，不另論罪
    。又被告所犯上開2 罪間，犯意各別、行為互殊，觸犯構成
    要件相異之罪名，自應分論併罰。被告有起訴書所載之前科
    紀錄乙情，有臺灣高等法院被告前案紀錄表在卷可稽，其受
    有期徒刑執行完畢，5 年內故意再犯本件最重本刑為有期徒
    刑以上之2 罪，均為累犯，應依刑法第47條第1 項規定加重
    其刑。爰審酌被告經觀察、勒戒後，尚未能戒絕毒癮，足證
    前開保安處分措施實難矯治其惡性，惟念其犯後坦承罪行，
    態度良好，而所犯係為自戕行為，尚未對他人造成實害，復
    參以其先前因施用毒品案件遭論罪科刑之次數等一切情狀，
    分別量處如主文所示之刑，並定其應執行刑，以資懲儆。
據上論斷，應依刑事訴訟法第273 條之1 第1 項、第284 條之1
、第299 條第1 項前段、第310 條之2 、第454 條第2 項，毒品
危害防制條例第10條第1 項、第2 項，刑法第11條前段、第47條
第1 項、第51條第5 款，判決如主文。
本案經檢察官陳麗琇到庭執行職務。
中    華    民    國    97    年    10    月    17    日
                  刑事第七庭    法  官  陳君杰
以上正本證明與原本無異。
如不服本判決，應於判決送達後10日內，向本院提出上訴狀。
中    華    民    國    97    年    10    月    17    日
                                書記官  李承悌
附錄本判決論罪科刑法條全文：
毒品危害防制條例第10條
施用第一級毒品者，處6月以上5年以下有期徒刑。
施用第二級毒品者，處3年以下有期徒刑。
附件：
臺灣高雄地方法院檢察署檢察官起訴書
                                    97年度毒偵字第5138號
    被      告  乙○○  男  28歲（民國○○年○月○○日生）
                        住高雄縣林園鄉○○○路115巷5弄49
                          號
                        國民身分證統一編號：Ｚ000000000號
上列被告因違反毒品危害防制條例案件，已經偵查終結，認應提
起公訴，茲將犯罪事實及證據並所犯法條分敘如下：
        犯罪事實
一、乙○○前因施用毒品案件，經臺灣高雄地方法院以96年訴字
    第1589號判處應執行有期徒刑6月確定，甫於民國97年4月18
    日執行完畢，另因施用毒品案件，於96年1月23日經執行觀
    察勒戒完畢認無繼續施用毒品傾向而予釋放，由本署檢察官
    於96年1月26日以95年毒偵字第9224號為不起訴處分確定。
    詎仍不思悛悔，於前述觀察勒戒執行完畢釋放後5年內之97
    年5月11日11時30分，復基於施用第一級毒品及第二級毒品
    之犯意，在其位在高雄縣林園鄉○○○路115巷5弄49號住處
    內，施用第一級毒品海洛因及第二級毒品甲基安非他命各1
    次。嗣於97年5月12日18時40分，經警通知定期尿檢，經徵
    其同意後採集尿液送驗，結果呈現嗎啡、可待因及甲基安非
    他命陽性反應。
二、案經高雄縣政府警察局林園分局報告偵辦。
        證據並所犯法條
一、證據清單與待證事實
  (一)被告乙○○於偵查中之自白:證明被告全部犯罪事實。
  (二)尿液檢體採集送驗紀錄表、正修科技大學超微量研究科技
      中心檢驗報告各1紙:證明被告於前揭時、地，施用第一級
      毒品海洛因及第二級毒品甲基安非他命之事實。
  (三)刑案查註紀錄表、全國施用毒品案件紀錄表各1份:證明被
      告於前揭觀察勒戒執行完畢釋放後，5年內再犯毒品危害
      防制條例第10條之施用毒品罪之事實。
二、核被告所為，係犯毒品危害防制條例第10條第1項、第2項之
    施用第一級毒品及第二級毒品罪嫌。被告所犯上開2罪間，
    犯意各別，罪名有異，係屬數罪，請予分論併罰。又被告曾
    受有期徒刑之執行完畢，有本署刑案資料查註紀錄表可稽，
    其於5年以內再犯本件有期徒刑以上之罪，為累犯，請依刑
    法第47條規定加重其刑。
三、依毒品危害防制條例第23條第2項、刑事訴訟法第251條第1
    項提起公訴。
    此  致
臺灣高雄地方法院
中    華    民    國    97    年    7    月    14    日
                              檢  察  官  甲○○
上正本證明與原本無異
中    華    民    國    97    年    7     月    21    日
                              書  記  官  余秋慧
附錄所犯法條：
毒品危害防制條例第10條
施用第一級毒品者，處 6 月以上 5 年以下有期徒刑。
施用第二級毒品者，處 3 年以下有期徒刑。


司法院資訊處製作；財團法人民間司法改革基金會備份。
